臺灣高雄地方法院刑事判決　　　　　　　95年度易字第1745號
公　訴　人　臺灣高雄地方法院檢察署檢察官
被　　　告　乙○○
　　　　　　丙○○
　　　　　　甲○○
上三人共同
選任辯護人　鍾義律師
上列被告因賭博案件，經檢察官提起公訴（95年度偵字第21793
號），本院判決如下：
    主  文
乙○○、丙○○、甲○○共同在公眾得出入場所賭博財物；乙○○處罰金新臺幣貳萬柒仟元，如易服勞役，以新臺幣壹仟元折算
壹日。丙○○、甲○○各處罰金新臺幣捌仟元，如易服勞役，均
以新臺幣貳仟元折算壹日。扣案如附表編號一至編號二十三所示
之物均沒收。
    事  實
一、乙○○係位於高雄市○鎮區○○路95號「統元電子遊藝場」
    之負責人，在該遊藝場之公眾得出入場所內，經營擺設電子
    遊戲機「小丑」、「金象王」、「劍龍」、「龍鳳」、「超
    級神龍」各1 臺、「賽馬」2 臺、「滿貫大亨」4 臺、「動
    物奇觀二代」2 臺、「五虎將二代」1 臺、「虎豹樂園」1
    臺、「喜從天降」2 臺、「皇冠迷13」1 臺、「超八」2 臺
    、「鑽石列車」1 臺及「水果精靈」5 臺；並僱用丙○○及
    甲○○擔任該遊藝場之店員，負責兌換代幣、開分及洗分之
    工作。詎乙○○、丙○○及甲○○共同基於賭博之犯意聯絡
    ，於民國95年8 月17日晚上，在上開公眾得出入之場所「統
    元電子遊藝場」，由丙○○以新臺幣（下同）10元代價換1
    枚代幣予不特定之賭客，而賭客將代幣投入電子遊戲機後，
    按機臺上之按鍵押注分數，再按啟動鍵，若押中則依不同倍
    數得分，若未押中則分數歸零，玩畢再以分數向丙○○換回
    同額之現金，以此射倖方式欲與不特定之人賭博財物。嗣於
    同日晚上11時55分許，適有賭客丁○○（另案為緩起訴處分
    ）賭博完畢以200 分向丙○○換回同額之現金時，為警當場
    查獲，並扣得如附表所示之物。
二、案經高雄市政府警察局前鎮分局移送臺灣高雄地方法院檢察
    署偵查起訴。
    理  由
壹、證據能力之判斷
一、本件之逮捕、搜索、扣押程序是否合法：
（一）被告之辯護人為被告辯稱：證人丁○○並非於洗分兌換現
      金時為警查獲，而係於欲以2 張500 元現金兌換1,000 元
      現金時為警逮捕，是證人丁○○當時既未有何賭博行為，
      自非現行犯，警方逮捕之過程即有瑕疵，則其因而取得之
      證據亦無證據能力云云。
（二）惟按現行犯，不問何人得逕行逮捕之。犯罪在實施中或實
      施後即時發覺者，為現行犯，刑事訴訟法第88條第1 項、
      第2 項定有明文。又刑事訴訟法為保障人民之身體自由，
      對人民身體、財產等物之搜索強制處分，固以要式即以搜
      索令狀為原則，然為發現、保全證據之急迫性，刑事訴訟
      法亦設有例外之情形，允許不需搜索票之即時、緊急性質
      搜索，因此，刑事訴訟法第130 條規定：「檢察官、檢察
      事務官、司法警察官或司法警察逮捕被告、犯罪嫌疑人或
      執行拘提、羈押時，雖無搜索票，得逕行搜索其身體、隨
      身攜帶之物件、所使用之交通工具及其立即可觸及之處所
      」，是司法警察於執行「合法之拘提、逮捕」時，即得合
      法地對受逮捕人之身體、隨身攜帶之物件、所使用之交通
      工具及其立即可觸及之處所，為無搜索票之「附帶搜索」
      。
（三）經查，本件賭客丁○○於向被告丙○○洗分換得現金之賭
      博行為時，為事先在門外監控之員警戊○○目睹，並通報
      同時在外守侯之員警侯俊文進入「統元電子遊藝場」內執
      行逮捕等情，業據於證人丁○○、證人即查獲之員警戊○○於本院審理中證述明確。證人丁○○並證稱：其以機台
      上之200 分項被告丙○○兌換現金200 元後，即起身往大
      門走去，嗣其又轉身欲以2 張500 元現鈔換取1,000 元現
      鈔時，即為警查獲等語（參本院卷第70、71頁）。證人戊○○則證稱：其當時與另一名員警侯俊文在門外監控，嗣
      其見丁○○以機台上之200 分向被告邱佩霖洗分兌換現金
      時，其便通知侯俊文進入該店內將丁○○逮捕等語（參本
      院卷第63頁）。是本件證人丁○○係在為賭博之犯罪行為
      實施中，即為員警戊○○所發現並通知員警侯俊文進入該
      遊戲場內直接逮捕，且全程均為員警目睹及監視中，自難
      謂非現行犯，依前揭說明，警方自得予逮捕並實施附帶搜
      索行為。從而，本件員警對於證人丁○○所為之逮捕，尚
      無從認係非法行為，自亦無由認定因此所扣得之相關證物
      ，係違背法定程序所取得之證據，是自證人丁○○身上扣
      得之物品，應具有證據能力。
二、次按除前三條（即刑事訴訟法笫159 條之1 至159 條之3）
    之情形外，下列文書亦得為證據：（一）除顯有不可信之情
    況外，公務員職務上製作之紀錄文書、證明文書。刑事訴訟
    法第159 條之4 第1 款定有明文。經查，卷附高雄市警察局
    前鎮分局臨檢紀錄表、職務報告、搜索扣押筆錄、扣押物品
    目錄表等物，雖屬被告以外之人於審判外之書面陳述，惟均
    係具公務員身分之司法警察本於法定職務所製作，又係當場
    為之，如有錯誤可請求當場更正，可信性極高，衡諸上開規
    定，上開文書自得為證據，而具有證據能力。
三、另證人丁○○於警詢所為證言，亦屬審判外之陳述，且該陳
    述與本院審理中到庭證述內容均大致相符，故其警詢中所陳
    無證據能力。至其另於偵查中具結證述部分，因被告及其辯
    護人均未能釋明有何顯不可信之情狀，依刑事訴訟法第159
    條之1 第2 項之規定，應認有證據能力。
貳、實體部分
一、訊據被告乙○○固坦承於前開時、地，有僱用被告丙○○、
    甲○○等人，並擺設如附表編號1 至15所示之電子遊戲機，
    供不特定人把玩而經營「統元電子遊戲場」等事實，而被告
    丙○○、甲○○則坦承於前開時間，有受被告乙○○僱用，
    在上開「統元電子遊戲場」工作之事實，然均矢口否認有何
    賭博犯行，被告乙○○辯稱：其經營之「統元電子遊戲場」
    領有合法執照，店內所有電子遊戲機，僅能供顧客兌換代幣
    及積分卡，無法兌換現金，且其亦嚴格要求店員小姐遵守上
    開事項云云。被告丙○○辯稱：其係於95年8 月份起至「統
    元電子遊戲場」工作，而「統元電子遊戲場」僅可兌換代幣
    、積分卡，不能兌換現金，案發當時丁○○係持2 張500 元
    現金欲向其兌換1,000 元現金而遭查獲，並非員警所稱於洗
    分換得現金200 元時遭查獲云云。被告甲○○辯稱：其係於
    95年7 月份起至「統元電子遊戲場」工作，而「統元電子遊
    戲場」僅可兌換代幣、積分卡，不能兌換現金，且案發當時
    其正要交班，警察就衝進來了，警察衝進來時沒有出示證件
    云云。經查：
（一）被告乙○○於上開時、地，僱用被告丙○○、甲○○，並
      擺設如附表編號1 至15所示之電子遊戲機，供不特定人把
      玩，而經營領有電子遊戲場業營利事業登記證之「統元電
      子遊戲場」等事實，業據被告乙○○、丙○○、甲○○3
      人自承在卷，並有「統元電子遊戲場」之營利事業登記證
      、搜索扣押筆錄、扣押物品目錄表各1 份及現場查獲相片
      34張等在卷可稽，及如附表編號1 至23所示之物扣案足憑
      ，是此部份之事實，堪以認定。
（二）被告3 人雖以前詞置辯，惟查，賭客丁○○於上開時、地
      前往「統元電子遊戲場」打玩「超級神龍」機台，並以該
      機台上顯示之200 分向店員即被告丙○○換回同額之現金
      ，而為警當場查獲之事實，業據證人丁○○於審理時證述
      明確，並證稱：當天晚上其前往「統元電子遊戲場」打玩
      「超級神龍」機台，並以機台上之200 分向被告丙○○換
      得現金200 元後，即轉身要走出大門離去，嗣後其又轉身
      想以身上之2 張500 元現金向店員換取1,000 元現鈔時，
      員警就衝進來並將其逮捕等語（參本院卷第72、73頁）。
      核與證人即現場查獲員警戊○○與審理時之證述相符，戊○○並證稱：本件係經民眾檢舉，並由員警親自查訪多日
      後，始向法院申請搜索票，案發當晚其與另一名員警侯俊
      文均於該遊戲場外以望遠鏡及V8監控，嗣於同日晚上10時
      許，就看見丁○○進入該店內打玩，並於機台累積至200
      分時向被告丙○○示意洗分，被告丙○○於確認機台內之
      分數後即返回櫃檯拿取200 元現金交予丁○○，此時，其
      便通知侯俊文進入該店內將丁○○逮捕等語（參本院卷第
      62、63頁）。衡情，證人丁○○、許錦德與被告等3 人均
      不認識，亦素無仇隙，自無干冒偽證罪之風險而為虛偽陳
      述，是其2 人之證述，應屬可信。此外，復有搜索扣押筆
      錄、扣押物品目錄表、賭資200 元及95年8 月17日統元電
      子遊藝場現場蒐證光碟等附卷可稽，足見被告丙○○辯稱
      ：其未兌換現金與丁○○，亦未有何賭博犯行云云，顯係
      事後卸責之詞，殊難採信。
（三）又依證人丁○○、戊○○上開證言，雖未提及被告乙○○
      、甲○○有直接參與上開賭博行為，然本件被告乙○○為
      「統元電子遊戲場」之負責人，而被告丙○○、甲○○則
      僅係受僱於被告乙○○等情，業據其3 人自承在卷，並有
      「統元電子遊戲場」之營利事業登記證、統元電子遊戲場
      8 月份員工排班輪值表在卷可按，衡以常理，若非被告乙○○有所授意而與被告丙○○有犯意聯絡，被告丙○○又
      豈會自作主張，而擅自與不特定顧客為賭博行為？另被告
      甲○○於95年7 月份起即受僱於被告乙○○負責櫃檯兌換
      代幣、洗分等工作，且案發當時其正欲與被告丙○○交班
      之事實，業據被告甲○○自承在卷，而賭客與被告丙○○
      兌換賭資時，被告甲○○亦已坐在櫃檯內與被告丙○○聊
      天之事實，亦有95年8 月17日統元電子遊藝場現場蒐證光
      碟在卷可按，則被告乙○○既僱用員工丙○○、甲○○輪
      班經營「統元電子遊戲場」並為上開賭博犯行，要無可能
      僅有其中1 班員工上班工作時，方會為該等賭博行為（蓋
      與其開設目的未合，亦會造成賭客無所適從，並於賭客打
      玩時間跨越2 班員工上班時間時，會產生能否兌換財物之
      紛爭），且被告甲○○既擔任兌幣、洗分等與客人直接接
      觸之工作，已有月餘，其對店內電玩機台如何開分把玩、
      把玩後所贏得之分數如何處理等情，自無從諉為不知。是
      被告乙○○辯稱：其所經營之「統元電子遊藝場」僅能供
      顧客兌換代幣及積分卡，無法兌換現金，且其亦嚴格要求
      店員小姐遵守上開事項云云。被告甲○○辯稱：「統元電
      子遊戲場」僅可兌換代幣、積分卡，不能兌換現金云云，
      均係事後卸責之詞，不足採信。從而，本件被告乙○○、
      甲○○與被告丙○○，就上開賭博犯行有犯意聯絡與行為
      分擔之事實，亦堪認定。
（四）另扣案如附表編號1 至15所示，除附表編號4 所示之「超
      級神龍」以外類型之電子遊戲機臺之遊戲方式，均係以單
      純射倖性之遊戲，決定打玩者分數之增減，並與上開「超
      級神龍」之電子遊戲機，共同擺設在「統元電子遊戲場」
      內供人打玩，則該等電子遊戲機應與「超級神龍」之電子
      遊戲機相同，均係用以與不特定賭客對賭之事實，亦堪認
      定。
（五）至被告及其辯護人雖聲請傳喚當時亦在現場打玩電子機台
      之人謝坤益、王彩薇到庭作證，並請求勘驗現場監視錄影
      光碟。惟本件案發當時，賭客謝坤益、王彩薇既在場專心
      打玩電子機台，則其2 人當時是否得以目睹被告丙○○有
      無兌換現金與丁○○乙節，已有可疑，且被告及其辯護人
      均未釋明何以上開2 人得以證明被告丙○○與丁○○未有
      何賭博犯行一事，故本院審酌本件事證既已臻明確，爰不
      再另予傳喚賭客謝坤益、王彩薇到庭作證。另勘驗現場監
      視錄影光碟部分，因被告及其辯護人僅提供擷取之片段監
      視錄影光碟，而未提供案發當時所有之監視錄影光碟，是
      本院審酌被告及其辯護人提供之此部份監視錄影畫面與本
      件犯行無關，爰不另予勘驗，附此敘明。
（六）綜上，本件事證明確，被告乙○○、丙○○、甲○○共同
      賭博之犯行，洵堪認定。
二、核被告乙○○、丙○○、甲○○3 人所為，均係犯刑法第
    266 條第1 項前段之普通賭博罪。其3 人就上開賭博犯行，
    有犯意聯絡及行為分擔，應論以共同正犯。爰審酌被告3 人
    明知賭博破壞社會善良風氣，並非正當之娛樂活動，復為法
    律所禁止，竟甘冒刑罰而為以合法經營之電子遊戲機與不特
    定大眾為賭博行為，並以合法掩護非法之方式，增加查緝之
    困難度，所為實欠缺法紀觀念，且犯後猶矢口否認犯行，為
    專科罰金之輕罪而浪費司法資源，實屬不該，及被告乙○○
    係該遊戲場負責人，被告丙○○、甲○○則係受僱店員，犯
    罪所得及參與情節輕重有別，復參以被告丙○○、甲○○2
    人均未有前科，有台灣高等法院被告前案紀錄表1 份附卷可
    憑，素行良好等一切情狀，分別量處如主文所示之刑，並考
    量被告乙○○係負責人，情節較重，被告丙○○、甲○○僅
    係受僱之員工，情節較輕等情，就被告乙○○之部分諭知以
    新臺幣1,000 元為易服勞役之折算標準，被告丙○○、甲○○之部分均諭知以新台幣2,000 元為易服勞役之折算標準，
    以示懲儆。
三、扣案如附表編號1 至15所示電子遊戲機具26台（含IC板共26
    塊），其中顧客打玩上開任一機台均可兌現現金等情，亦據
    證人丁○○證述在卷，足見扣案電子遊戲機具26台均係供當
    場賭博之器具，爰應依刑法第266 條第2 項之規定，不問屬
    於犯人與否，均予以宣告沒收。另扣案如附表編號17至23所
    示之物，均係被告乙○○所有，且為供本件犯罪所用之物，
    均應依刑法第38條第1 項第2 款之規定併予宣告沒收。又扣
    案如附表編號16所示現金26,400元，係在被告櫃檯兌換籌碼
    處所扣得之財物，且為被告乙○○為賭博犯行之營業所得，
    業據被告乙○○於本院審理時證述明確（參本院卷第78頁）
    ，爰依刑法第38條第1 項第3 款之規定沒收之。至於附表編
    號24所示之空白表9 張，則查無證據證明與本件犯行有何相
    關，是均不為沒收之宣告。另證人丁○○身上所扣得之現金
    200 元，係另案丁○○犯罪所得之物，本件尚無從宣告沒收
    ，附此敘明。
據上論斷，應依刑事訴訟法第299 條第1 項前段，刑法第266 條
第1 項前段、第2 項、第28條、第42條第3 項、第38條第1 項第
2 款、第3 款，刑法施行法第1 條之1 ，判決如主文。
本案經檢察官劉慕珊到庭執行職務。
中　　華　　民　　國　　96　　年　　1 　　月　　11　　日
                  刑事第八庭  審判長法  官  李政庭
                                    法　官  賴文姍
                                    法　官  王俊彥
如不服本判決，應於收受送達日起10日內，向本院聲請上訴。
以上正本證明與原本無異。
中　　華　　民　　國　　96　　年　　1 　　月　　11　　日
                                    書記官  鄭永媚
┌──────────────────────────┐
│附表：                                              │
├──┬───────────┬───────────┤
│編號│    扣案物品名稱      │     數量 （單位）    │
├──┼───────────┼───────────┤
│ 1  │    小丑電玩機台      │       1     台       │
├──┼───────────┼───────────┤
│ 2  │   金象王電玩機台     │       1     台       │
├──┼───────────┼───────────┤
│ 3  │    劍龍電玩機台      │       1     台       │
├──┼───────────┼───────────┤
│ 4  │  超級神龍電玩機台    │       1     台       │
├──┼───────────┼───────────┤
│ 5  │    龍鳳電玩機台      │       1     台       │
├──┼───────────┼───────────┤
│ 6  │    賽馬電玩機台      │       2     台       │
├──┼───────────┼───────────┤
│ 7  │  滿貫大亨電玩機台    │       4     台       │
├──┼───────────┼───────────┤
│ 8  │ 動物奇觀二代電玩機台 │       2     台       │
├──┼───────────┼───────────┤
│ 9  │ 五虎將二代電玩機台   │       1     台       │
├──┼───────────┼───────────┤
│ 10 │  虎豹樂園電玩機台    │       1     台       │
├──┼───────────┼───────────┤
│ 11 │  喜從天降電玩機台    │       2     台       │
├──┼───────────┼───────────┤
│ 12 │  皇冠迷13電玩機台    │       1     台       │
├──┼───────────┼───────────┤
│ 13 │  鑽石列車電玩機台    │       1     台       │
├──┼───────────┼───────────┤
│ 14 │    超8電玩機台       │       2     台       │
├──┼───────────┼───────────┤
│ 15 │  水果精靈電玩機台    │       5     台       │
├──┴───────────┴───────────┤
│備註：以上編號1 至15所示電動賭博機具合計26台，且合計│
│內有IC板共26塊。                                    │
├──┬───────────┬───────────┤
│ 16 │       現  金         │     26,400  元       │
├──┼───────────┼───────────┤
│ 17 │       代  幣         │      8,719  枚       │
├──┼───────────┼───────────┤
│ 18 │     100分計分卡      │       30    張       │
├──┼───────────┼───────────┤
│ 19 │     200分計分卡      │       30    張       │
├──┼───────────┼───────────┤
│ 20 │     500分計分卡      │       30    張       │
├──┼───────────┼───────────┤
│ 21 │    1000分計分卡      │       30    張       │
├──┼───────────┼───────────┤
│ 22 │  8 月17日洗分計分（寄│       1     張       │
│    │    分）明細表        │                      │
├──┼───────────┼───────────┤
│ 23 │  統元電子遊戲場8 月  │       1     張       │
│    │  份員工排班輪值表    │                      │
├──┼───────────┼───────────┤
│ 24 │       空白表         │       9     張       │
└──┴───────────┴───────────┘
附錄本案論罪法條：
刑法第266 條第1 項
（普通賭博罪與沒收物）
在公共場所或公眾得出入之場所賭博財物者，處1 千元以下罰金
。但以供人暫時娛樂之物為賭者，不在此限。
當場賭博之器具與在賭檯或兌換籌碼處之財物，不問屬於犯人與
否，沒收之。
